Config:
  hfst:
    Gen: ../../../src/generator-gt-norm.hfst
    Morph: ../../../src/analyser-gt-norm.hfst
  xerox:
    Gen: ../../../src/generator-gt-norm.xfst
    Morph: ../../../src/analyser-gt-norm.xfst
    App: lookup

Tests:

  Verb - hlgihl - ENGLISH : # CLASS_IHL_STEM_1

     hlgihl+V+Sg+Impv: hlgihl
     hlgihl+V+Interr+Simp+Pres: hlgihl
     hlgihl+V+Rel: hlgihls
     hlgihl+V+Interr+Fut+Long: hlgihläsáa
     hlgihl+V+Interr+Fut+Short: hlgihläs
     hlgihl+V+Simp+Fut: hlgihläsáang
     hlgihl+V+Imm+Fut: hlgihläsga
     hlgihl+V+Rel+Fut: hlgihläsáas
     hlgihl+V+Fut+NonFact: hlgihläsáa.ang
     hlgihl+V+Bias+Imm+Pres: hlgihlʼúuj
     hlgihl+V+Bias+Simp+Pres: hlgihlʼúujang
     hlgihl+V+Res: hlgihläsáaʼuujang
     hlgihl+V+Bias+Interr+Pres: hlgihlʼus
     hlgihl+V+Bias+Interr+Past: hlgihlʼujáa
     hlgihl+V+Bias+Interr+Past+Hab: hlgihlʼúujaangaa
     hlgihl+V+Bias+Interr+Fut: hlgihläsáaʼus
     hlgihl+V+Cert+Fut: hlgihläsáaʼahlans
     hlgihl+V+Fut+Rflx+Interr: hlgihläséehl
     hlgihl+V+Pl+Impv: hlgihlʼúu
     hlgihl+V+3pl+Imm+Pres: hlgihlʼwáa
     hlgihl+V+3pl+Interr+Simp+Pres: hlgihlʼwáa
     hlgihl+V+3pl+Simp+Pres: hlgihlʼwáang
     hlgihl+V+3pl+Dir+Past: hlgihlʼwägán
     hlgihl+V+3pl+Interr+Past: hlgihlʼáawaa
     hlgihl+V+3pl+Indir+Past: hlgihlʼáawaan
     hlgihl+V+3pl+Rel: hlgihlʼwáas
     hlgihl+V+3pl+Rel+Evid: hlgihlʼáawaas
     hlgihl+V+3pl+NonFact: hlgihlʼwáa.ang
     hlgihl+V+3pl+Past+NonFact: hlgihlʼáawaa.ang
     hlgihl+V+3pl+Dir+Past+Hab: hlgihlʼwägíinii
     hlgihl+V+3pl+Interr+Past+Hab: hlgihlʼwägáangaa
     hlgihl+V+3pl+Indir+Past+Hab: hlgihlʼwägáangaan
     hlgihl+V+3pl+Interr+Fut+Long: hlgihlʼwáaäsaa
     hlgihl+V+3pl+Interr+Fut+Short: hlgihlʼwáaäs
     hlgihl+V+3pl+Simp+Fut: hlgihlʼwáaäsaang
     hlgihl+V+3pl+Imm+Fut: hlgihlʼwáaäsga
     hlgihl+V+3pl+Rel+Fut: hlgihlʼwáaäsaas
     hlgihl+V+3pl+Fut+NonFact: hlgihlʼwáaäsaa.ang
     hlgihl+V+3pl+Interr+Near+Fut: hlgihlʼwáa.ang k̲asaʼáa
     hlgihl+V+3pl+Near+Fut: hlgihlʼwáa.ang k̲asaʼáang
     hlgihl+V+3pl+Interr+VNear+Fut: hlgihlʼwáa.ang k̲asaasdláa
     hlgihl+V+3pl+VNear+Fut: hlgihlʼwáa.ang k̲asaasdláang
     hlgihl+V+3pl+Bias+Imm+Pres: hlgihlʼwáaʼuuj
     hlgihl+V+3pl+Bias+Simp+Pres: hlgihlʼwáaʼuujang
     hlgihl+V+3pl+Res: hlgihlʼwáaäsaaʼuujang
     hlgihl+V+3pl+Bias+Interr+Pres: hlgihlʼwáaʼus
     hlgihl+V+3pl+Bias+Interr+Past: hlgihlʼwáaʼujaa
     hlgihl+V+3pl+Bias+Interr+Past+Hab: hlgihlʼwáaʼuujaangaa
     hlgihl+V+3pl+Bias+Interr+Fut: hlgihlʼwáaäsaaʼus
     hlgihl+V+3pl+Cert+Pres: hlgihlʼwáaʼahlanggang
     hlgihl+V+3pl+Cert+Past: hlgihlʼwáaʼahlanggan
     hlgihl+V+3pl+Cert+Past+Hab: hlgihlʼwáaʼahlanggiinii
     hlgihl+V+3pl+Cert+Fut: hlgihlʼwáaäsaaʼahlans
     hlgihl+V+3pl+Cert+Rel: hlgihlʼwáaʼahlans
     hlgihl+V+3pl+Ints+Past: hlgihlʼáawaaʼahlang
     hlgihl+V+3pl+Cont: hlgihlʼáawaaʼahlanggaa
     hlgihl+V+3pl+Ctfact+Pres: hlgihlʼáawaaʼahlanggang
     hlgihl+V+3pl+Rflx: hlgihlʼwáaʼahl
     hlgihl+V+3pl+Fut+Rflx+Interr: hlgihlʼwáaäseehl
     hlgihl+V+Neg+Sg+Impv: hlgihlʼáng
     hlgihl+V+Neg+Imm+Pres: hlgihlʼángga
     hlgihl+V+Neg+Interr+Simp+Pres: hlgihlʼáng
     hlgihl+V+Neg+Simp+Pres: hlgihlʼánggang
     hlgihl+V+Neg+Dir+Past: hlgihlʼánggan
     hlgihl+V+Neg+Interr+Past: hlgihlʼáangaa
     hlgihl+V+Neg+Indir+Past: hlgihlʼáangaan
     hlgihl+V+Neg+Rel: hlgihlʼáns
     hlgihl+V+Neg+Rel+Evid: hlgihlʼáangaas
     hlgihl+V+Neg+NonFact: hlgihlʼangáng
     hlgihl+V+Neg+Past+NonFact: hlgihlʼáangaa.ang
     hlgihl+V+Neg+Interr+Pres+Hab: hlgihlʼánggang
     hlgihl+V+Neg+Dir+Past+Hab: hlgihlʼánggiinii
     hlgihl+V+Neg+Interr+Past+Hab: hlgihlʼánggaangaa
     hlgihl+V+Neg+Indir+Past+Hab: hlgihlʼánggaangaan
     hlgihl+V+Neg+Interr+Fut+Long: hlgihlʼángäsaa
     hlgihl+V+Neg+Interr+Fut+Short: hlgihlʼángäs
     hlgihl+V+Neg+Simp+Fut: hlgihlʼángäsaang
     hlgihl+V+Neg+Imm+Fut: hlgihlʼángäsga
     hlgihl+V+Neg+Rel+Fut: hlgihlʼángäsaas
     hlgihl+V+Neg+Fut+NonFact: hlgihlʼángäsaa.ang
     hlgihl+V+Neg+Bias+Imm+Pres: hlgihlʼángʼuuj
     hlgihl+V+Neg+Bias+Simp+Pres: hlgihlʼángʼuujang
     hlgihl+V+Neg+Res: hlgihlʼángäsaaʼuujang
     hlgihl+V+Neg+Bias+Interr+Pres: hlgihlʼángʼus
     hlgihl+V+Neg+Bias+Interr+Past: hlgihlʼángʼujaa
     hlgihl+V+Neg+Bias+Interr+Past+Hab: hlgihlʼángʼuujaangaa
     hlgihl+V+Neg+Bias+Interr+Fut: hlgihlʼángäsaaʼus
     hlgihl+V+Neg+Cert+Pres: hlgihlʼáangʼahlanggang
     hlgihl+V+Neg+Cert+Past: hlgihlʼáangʼahlanggan
     hlgihl+V+Neg+Cert+Past+Hab: hlgihlʼáangʼahlanggiinii
     hlgihl+V+Neg+Cert+Fut: hlgihlʼángäsaaʼahlans
     hlgihl+V+Neg+Cert+Rel: hlgihlʼáangʼahlans
     hlgihl+V+Neg+Ints+Past: hlgihlʼáangaaʼahlang
     hlgihl+V+Neg+Cont: hlgihlʼáangaaʼahlanggaa
     hlgihl+V+Neg+Ctfact+Pres: hlgihlʼáangaaʼahlanggang
     hlgihl+V+Neg+Rflx: hlgihlʼáangʼahl
     hlgihl+V+Neg+Fut+Rflx+Interr: hlgihlʼángäseehl
     hlgihl+V+Neg+Pl+Impv: hlgihlʼángʼuu
     hlgihl+V+Neg+3pl+Imm+Pres: hlgihlʼángʼwaa
     hlgihl+V+Neg+3pl+Interr+Simp+Pres: hlgihlʼángʼwaa
     hlgihl+V+Neg+3pl+Simp+Pres: hlgihlʼángʼwaang
     hlgihl+V+Neg+3pl+Dir+Past: hlgihlʼángʼwägan
     hlgihl+V+Neg+3pl+Interr+Past: hlgihlʼángʼaawaa
     hlgihl+V+Neg+3pl+Indir+Past: hlgihlʼángʼaawaan
     hlgihl+V+Neg+3pl+Rel: hlgihlʼángʼwaas
     hlgihl+V+Neg+3pl+Rel+Evid: hlgihlʼángʼaawaas
     hlgihl+V+Neg+3pl+NonFact: hlgihlʼángʼwaa.ang
     hlgihl+V+Neg+3pl+Past+NonFact: hlgihlʼángʼaawaa.ang
     hlgihl+V+Neg+3pl+Dir+Past+Hab: hlgihlʼángʼwägiinii
     hlgihl+V+Neg+3pl+Interr+Past+Hab: hlgihlʼángʼwägaangaa
     hlgihl+V+Neg+3pl+Indir+Past+Hab: hlgihlʼángʼwägaangaan
     hlgihl+V+Neg+3pl+Interr+Fut+Long: hlgihlʼángʼwaaäsaa
     hlgihl+V+Neg+3pl+Interr+Fut+Short: hlgihlʼángʼwaaäs
     hlgihl+V+Neg+3pl+Simp+Fut: hlgihlʼángʼwaaäsaang
     hlgihl+V+Neg+3pl+Imm+Fut: hlgihlʼángʼwaaäsga
     hlgihl+V+Neg+3pl+Rel+Fut: hlgihlʼángʼwaaäsaas
     hlgihl+V+Neg+3pl+Fut+NonFact: hlgihlʼángʼwaaäsaa.ang
     hlgihl+V+Neg+3pl+Interr+Near+Fut: hlgihlʼwáa.ang k̲asaaʼáng
     hlgihl+V+Neg+3pl+Near+Fut: hlgihlʼwáa.ang k̲asaaʼánggang
     hlgihl+V+Neg+3pl+Interr+VNear+Fut: hlgihlʼwáa.ang k̲asaasdläʼáng
     hlgihl+V+Neg+3pl+VNear+Fut: hlgihlʼwáa.ang k̲asaasdläʼánggang
     hlgihl+V+Neg+3pl+Bias+Imm+Pres: hlgihlʼángʼwaaʼuuj
     hlgihl+V+Neg+3pl+Bias+Simp+Pres: hlgihlʼángʼwaaʼuujang
     hlgihl+V+Neg+3pl+Res: hlgihlʼángʼwaaäsaaʼuujang
     hlgihl+V+Neg+3pl+Bias+Interr+Pres: hlgihlʼángʼwaaʼus
     hlgihl+V+Neg+3pl+Bias+Interr+Past: hlgihlʼángʼwaaʼujaa
     hlgihl+V+Neg+3pl+Bias+Interr+Past+Hab: hlgihlʼángʼwaaʼuujaangaa
     hlgihl+V+Neg+3pl+Bias+Interr+Fut: hlgihlʼángʼwaaäsaaʼus
     hlgihl+V+Neg+3pl+Cert+Pres: hlgihlʼángʼwaaʼahlanggang
     hlgihl+V+Neg+3pl+Cert+Past: hlgihlʼángʼwaaʼahlanggan
     hlgihl+V+Neg+3pl+Cert+Past+Hab: hlgihlʼángʼwaaʼahlanggiinii
     hlgihl+V+Neg+3pl+Cert+Fut: hlgihlʼángʼwaaäsaaʼahlans
     hlgihl+V+Neg+3pl+Cert+Rel: hlgihlʼángʼwaaʼahlans
     hlgihl+V+Neg+3pl+Ints+Past: hlgihlʼángʼaawaaʼahlang
     hlgihl+V+Neg+3pl+Cont: hlgihlʼángʼaawaaʼahlanggaa
     hlgihl+V+Neg+3pl+Ctfact+Pres: hlgihlʼángʼaawaaʼahlanggang
     hlgihl+V+Neg+3pl+Rflx: hlgihlʼángʼwaaʼahl
     hlgihl+V+Neg+3pl+Fut+Rflx+Interr: hlgihlʼángʼwaaäseehl

